臺灣橋頭地方法院刑事判決　
111年度審交易字第902號
公  訴  人  臺灣橋頭地方檢察署檢察官
被      告  張展共


上列被告因公共危險案件，經檢察官提起公訴（111 年度偵字第
15376 號），本院判決如下：
    主  文
張展共犯不能安全駕駛動力交通工具罪，累犯，處有期徒刑柒月
。
    事  實
一、張展共於民國111 年9 月13日13時至17時30分許，在其位於
    高雄市○○區○○0 ○0 號住處飲用米酒後，明知飲酒過量，吐
    氣所含酒精濃度每公升超過0.25毫克以上，將不能安全駕駛
    動力交通工具，仍基於不能安全駕駛動力交通工具之犯意，
    於同日17時40分駕駛AZY-8160號自用小客車上路。嗣於同日
    18時34分許，行經高雄市○○區○○○0 ○0 號燈桿前，因亂鳴按
    喇叭及緊急煞車為警攔查，發覺其散發酒味，經警於同日18
    時52分許，測得其吐氣所含酒精濃度為每公升0.65毫克，因
    而查悉上情。
二、案經高雄市政府警察局旗山分局報告臺灣橋頭地方檢察署檢
    察官偵查起訴。
    理  由
一、上開犯罪事實，業據被告張展共於警詢、偵查、本院審理時
    均坦承不諱（見警卷第3 至5 頁；偵卷第16頁；本院卷第57
    、63至65頁），並有高雄市旗山分局道路交通事故當事人酒
    精測定紀錄表1 份、高雄市政府警察局舉發違反道路交通管理
    事件通知單3 份、車輛詳細資料報表1 份、現場照片2張、
    財團法人台灣商品檢測驗證中心呼氣酒精測試器檢定合格證
    書1 份、高雄市政府警察局旗山分局刑案呈報單、刑事案件
    報告書各1 份在卷可證（見警卷第7 、15至19、23至25 、3
    7頁；偵卷第3 至5 頁），足認被告之任意性自白與事實相
    符，其犯行堪以認定。
二、論罪科刑：
  ㈠核被告所為，係犯刑法第185 條之3 第1 項第1 款之不能安
    全駕駛動力交通工具罪。
  ㈡被告前因酒後駕車之公共危險案件，經本院以107 年度審交
    易字第171 號判決判處有期徒刑6 月，併科罰金新臺幣（下
    同）2 萬元確定，有期徒刑部分於108 年5 月6 日執行完畢
    （後接續執行罰金易服勞役，於108 年5 月26日出監），是
    其前受有期徒刑執行完畢後，5 年內故意再犯本件有期徒刑
    以上之罪，應依刑法第47條第1 項規定成立累犯一節，業據
    公訴意旨指明，並提出刑案資料查註紀錄表、前案判決、執
    行指揮書各1 份為憑（見偵卷第29至32、37至39頁；本院卷
    第67至73頁），且經本院核閱卷附臺灣高等法院被告前案紀
    錄表1 份相符（見本院卷第75至80頁）。審酌被告前案與本
    案均為酒後駕車之公共危險犯罪，二者所犯罪名、保護法益
    均相同，且同為故意犯罪，被告於前案執行完畢後，仍再次
    實施本件犯行，足見其有反覆實施犯罪傾向且對刑罰反應力
    薄弱，復無任何符合刑法第59條規定以致被告所受刑罰超過
    應負擔之罪責，使其人身自由因此遭受過苛侵害之情事，應
    依刑法第47條第1 項規定加重其刑。
  ㈢本院審酌政府近年來已大力宣導酒後駕車之危險性及違法性
　　，被告前有多次酒後駕車之公共危險前科紀錄（本次是第六
    次酒後駕車，其中第五次酒後駕車構成上述累犯之前科紀錄
    不予重複評價），有前揭臺灣高等法院被告前案紀錄表1 份
    在卷可考（見本院卷第75至80頁），其歷經前揭刑事偵審程
    序及制裁，猶漠視自己安危及公眾安全，於酒後吐氣所含酒
    精濃度高達每公升0.65毫克，且駕照亦遭到吊銷之情形下，
    仍心存僥倖酒後駕駛自用小客車上路，幸未肇事即為警查獲
    ；兼衡其坦承犯行之犯後態度，及其犯罪之動機、目的，自
    陳高職畢業之智識程度，現以板模零工為業，月收入約3 、
    4 萬元，家中5 名成員有4 名殘障者，其為家中主要收入來
    源，並有聲請低收入戶補助等一切情狀，量處如主文所示之
    刑。又被告雖以其上述家庭狀況請求本院諭知可易科罰金之
    刑度，但本院綜合考量上情及被告前5 次酒後駕車均經法院
    諭知得易科罰金之刑度，但被告並未珍惜，仍再犯本案而經
    檢察官起訴（而不是得易科罰金之聲請簡易判決處刑），堪
    認檢察官亦同認被告不宜再易科罰金，是本院深切冀望被告
    能深知自省，改變飲酒後駕車習慣，避免重蹈覆轍，莫待自
    己及他人不幸事件發生，造成被告及被害人2 家人之痛苦後
    始後悔莫及。
據上論斷，應依刑事訴訟法第299 條第1 項前段，判決如主文。
本案經檢察官謝長夏提起公訴，檢察官李門騫到庭執行職務。
中　　華　　民　　國　　111 　年　　11　　月　　29　　日
                  刑事第五庭  法　官  林永村
以上正本證明與原本無異。
如不服本判決應於收受判決後 20 日內向本院提出上訴書狀，並
應敘述具體理由。其未敘述上訴理由者，應於上訴期間屆滿後20
 日內向本院補提理由書 (均須按他造當事人之人數附繕本)「切
勿逕送上級法院」。
中　　華　　民　　國　　111 　年　　11　　月　　29　　日
                              書記官  陳昱良
附錄本案所犯法條：
中華民國刑法第185條之3
駕駛動力交通工具而有下列情形之一者，處3年以下有期徒刑，
得併科30萬元以下罰金：
一、吐氣所含酒精濃度達每公升零點二五毫克或血液中酒精濃度
    達百分之零點零五以上。
二、有前款以外之其他情事足認服用酒類或其他相類之物，致不
    能安全駕駛。
三、服用毒品、麻醉藥品或其他相類之物，致不能安全駕駛。
因而致人於死者，處3年以上10年以下有期徒刑，得併科2百萬元
以下罰金；致重傷者，處1年以上7年以下有期徒刑，得併科1百
萬元以下罰金。
曾犯本條或陸海空軍刑法第54條之罪，經有罪判決確定或經緩起
訴處分確定，於十年內再犯第1項之罪因而致人於死者，處無期
徒刑或5年以上有期徒刑，得併科3百萬元以下罰金；致重傷者，
處3年以上10年以下有期徒刑，得併科2百萬元以下罰金。